臺灣板橋地方法院刑事判決　　　　　　　96年度訴字第1202號
公　訴　人　臺灣板橋地方法院檢察署檢察官
被　　　告　甲○○
上列被告因違反毒品危害防制條例案件，經檢察官提起公訴（96
年度毒偵字第1310號），及移送併案審理（96年度毒偵字第2575
號），被告於準備程序中就被訴事實為有罪之陳述，經本院合議
庭裁定由受命法官獨任進行簡式審判程序，本院判決如下：
    主  文
甲○○施用第一級毒品，累犯，處有期徒刑捌月；扣案之內含毒
品海洛因（量微無法秤重）之殘渣袋壹包沒收銷燬之；注射針筒
計參支、海洛因攪拌器壹個、壓脈帶貳條均沒收。又施用第二級
毒品，累犯，處有期徒刑肆月。應執行有期徒刑拾月；扣案之內
含毒品海洛因（量微無法秤重）之殘渣袋壹包沒收銷燬之；注射
針筒計參支、海洛因攪拌器壹個、壓脈帶貳條均沒收。
    事  實
一、甲○○前曾因施用毒品案件，經北部地方軍事法院裁定送觀
    察、勒戒後，認無繼續施用毒品傾向，於民國94年12月22日
    釋放出所, 並經北部軍事法院檢察署檢察官於同日以94年度
    偵字第329 號為不起訴處分確定。又曾因持有毒品案件，經
    臺灣臺北地方法院於92年8 月8 日以91年度訴字第1350號判
    決，判處有期徒刑10月確定，入監執行至93年10月7 日縮刑
    期滿執行完畢（於本件構成累犯）。詎其猶不知悛悔，復基
    於施用第一級毒品海洛因之包括犯意，於96年2 月1 日某時
    許及同年3 月20日上午10時許，在其位於臺北縣三重市○○
    街82巷15弄17號3 樓住處及陳科棣位於臺北縣三重市○○路
    ○ 段135 號住處內，以將毒品海洛因加水稀釋後用針筒注射
    之方式，施用第一級毒品海洛因；又基於施用第二級毒品安
    非他命之包括犯意，於同年月4 日下午5 時42分許為警採尿
    前96小時內某時許及同年月21日下午4 時許為警查獲採尿送
    驗前96小時內之某時許，在不詳處所，以將毒品安非他命置
    於玻璃吸食器內點燃燒烤成煙以吸食氣體之方式，施用第二
    級毒品安非他命。嗣先後於96年2 月4 日下午4 時許，在臺
    北縣三重市○○街10巷口處為警查獲，並扣得甲○○所有預
    備供施用毒品海洛因所用之注射針筒1 支、海洛因攪拌器1
    個，及供施用毒品海洛因使用之壓脈帶2 條及內含毒品海洛
    因（量微無法秤重）之殘渣袋1 包；再於96年3 月21日下午
    4 時許，在陳科棣位於上開住處前為警查獲，於甲○○身上
    扣得其所有預備供施用毒品海洛因使用之注射針筒2 支。
二、案經臺北縣政府警察局海山分局報請臺灣板橋地方法院檢察
    署檢察官偵查起訴，及移送併案審理。
    理?由
一、按除被告所犯為死刑、無期徒刑、最輕本刑為三年以上有期
    徒刑之罪或高等法院管轄第一審案件者外，於第一次審判期
    日前之準備程序進行中，被告先就被訴事實為有罪之陳述時
    ，審判長得告知被告簡式審判程序之旨，並聽取當事人、代
    理人、辯護人及輔佐人之意見後，裁定進行簡式審判程序，
    刑事訴訟法第273 條之1 第1 項定有明文。經核本件被告甲
    ○○所犯係死刑、無期徒刑、最輕本刑為三年以上有期徒刑
    以外之罪，其於準備程序中就被訴事實為有罪之陳述，經法
    官告知簡式審判程序之旨，並聽取公訴人及被告之意見後，
    本院合議庭認宜進行簡式審判程序，爰依首揭規定合議裁定
    由受命法官獨任進行簡式審判程序，合先敘明。
二、上開事實，業據被告於本院準備程序中及本院審理時均坦承
    不諱（見本院卷宗96年4 月30日準備程序筆錄及同日簡式審
    判筆錄），而其先後為警查獲後所採集之尿液檢體，經送驗
    結果，均確呈現海洛因代謝物鴉片類及安非他命類之陽性反
    應，此有臺灣檢驗科技股份有限公司分別於96年2 月15日、
    96年4 月9 日出具之濫用藥物尿液檢驗報告計2 件在卷可稽
    （附於臺灣板橋地方法院檢察署96年度毒偵字第1310號偵查
    卷宗第44頁及同署96年度偵字第7272號偵查卷宗第58頁），
    並有如犯罪事實欄所載之注射針筒、攪拌器、壓脈帶、內含
    毒品海洛因（量微無法秤重）之殘渣袋各扣案足佐，是被告
    前開自白，核與事實相符，應堪信實。又被告前曾因施用毒
    品案件，經北部地方軍事法院裁定送觀察、勒戒後，認無繼
    續施用毒品傾向，於94年12月22日釋放出所，並經北部軍事
    法院檢察署檢查官於同日以94年度偵字第329 號為不起訴處
    分確定一情，有臺灣高等法院被告前案紀錄表1 件存卷可據
    ，是被告顯係於觀察、勒戒執行完畢釋放出所後5 年以內，
    再施用第一級毒品海洛因及第二級毒品安非他命。是本件事
    證明確，被告施用第一、二級毒品之犯行洵堪認定，應予依
    法論科。
三、核被告所為，係犯毒品危害防制條例第10條第1 項之施用第
    一級毒品罪及同條第2 項之施用第二級毒品罪。其施用第一
    級毒品海洛因前後非法持有第一級毒品海洛因之低度行為，
    以及施用第二級毒品安非他命前非法持有第二級毒品安非他
    命之低度行為，應分別為其施用各該毒品之高度行為所吸收
    ，均不另論罪。又海洛因、安非他命屬具有成癮性、濫用性
    及對社會危害性之第一、二級毒品，是核施用該毒品行為之
    本質即有反覆及持續實施之特性；而本案被告施用第一、二
    級毒品之時空密切接近，方法亦相同，顯然已施用成癮，難
    以戒絕，應皆係基於包括犯意而反覆持續為之，是於刑法評
    價上，應成立集合犯而論以包括一罪。至公訴意旨雖未敘及
    被告於96年3 月20日上午10時許，在陳科棣位於臺北縣三重
    市○○路○ 段135 號住處內，施用第一級毒品海洛因，又於
    同年月21日下午4 時許為警查獲採尿送驗前96小時內某時許
    ，在不詳處所，施用第二級毒品安非他命之犯行，惟此部分
    事實既與本案起訴之犯罪事實有集合犯之實質上一罪關係，
    應為本案起訴效力所及，且經檢察官移送併案審理（即同上
    署96年度毒偵字第2575號），本院自應併予審究。被告所犯
    上揭二罪間，犯意各別，罪名有異，應予分論併罰。再查，
    被告前有如事實欄所示之論罪科刑執行情形，有上開臺灣高
    等法院被告前案紀錄表在卷可參，其於有期徒刑之執行完畢
    後，5 年內再故意犯本件有期徒刑以上之各罪，應分別適用
    刑法第47條，論以累犯，並各予加重其刑。爰審酌被告前曾
    經觀察、勒戒及獲不起訴處分之寬典，仍未能戒斷其施用毒
    品之惡習，再犯本件犯行，惟因施用毒品均僅係戕害其自己
    身心並無加害他人，再衡其之素行（有上開臺灣高等法院被
    告前案紀錄表可考）、施用之時間及於本院審理時業已坦認
    犯行態度良好等一切情狀，分別量處如主文所示之刑，並定
    應執行之刑，以資懲儆。
四、扣案之內含毒品海洛因（量微無法秤重）之殘渣袋1 包，其
    內之海洛因殘渣成分與塑膠袋難以析離秤重，應以毒品視之
    ），為查獲之毒品，應依毒品危害防制條例第18條第1 項前
    段規定，不問屬於犯人與否，沒收銷燬之。扣案之未使用過
    之注射針筒共3 支（其中本案查獲1 支，併案部分查獲2 支
    ）、未使用過之海洛因攪拌器1 個，皆為被告所有預備供施
    用毒品海洛因所用，另扣案之壓脈帶2 條，則為被告所有供
    施用毒品海洛因所用之物，皆據被告供陳在卷，爰均依刑法
    第38條第1 項第2 款之規定宣告沒收。
據上論斷，應依刑事訴訟法第273 條之1 第1 項、第299 條第1
項前段，毒品危害防制條例第10條、第18條第1 項前段，刑法第
11條前段、第47條第1 項、第38條第1 項第2 款、第51條第5 款
，判決如主文。
本案經檢察官張慶林到庭執行職務。
中　　華　　民　　國　　96　　年　　5 　　月　　18　　日
                      刑事第四庭  法　官  陳  靜  茹
以上正本證明與原本無異
如不服本判決應於送達後10日內向本院提出上訴狀
                                  書記官　彭  麗  紅
中　　華　　民　　國　　96　　年　　5 　　月　　29　　日
附錄本案論罪科刑法條全文
毒品危害防制條例第10條
施用第一級毒品者，處六月以上五年以下有期徒刑。
施用第二級毒品者，處三年以下有期徒刑。
